臺灣高雄地方法院刑事判決　　　　　　　94年度訴字第1020號
公　訴　人　臺灣高雄地方法院檢察署檢察官
被　　　告　甲○○
上列被告因毒品危害防制條例案件，經檢察官提起公訴（94年度
毒偵字第1958號），被告於準備程序就被訴事實為有罪之陳述，
本院聽取當事人之意見後，裁定改以簡式審判程序審理，本院判
決如下：
    主  文
甲○○連續施用第一級毒品，處有期徒刑拾月，扣案之第一級毒
品海洛因伍包（驗後淨重合計壹點柒伍公克、包裝重合計壹點貳
參公克）；又連續施用第二級毒品，處有期徒刑肆月，扣案之殘
留第二級毒品安非他命之玻璃球吸食器壹組、塑膠管、吸管各壹
支，均沒收銷燬之。應執行有期徒刑壹年，扣案之第一級毒品海
洛因伍包（驗後淨重合計壹點柒伍公克，包裝重合計壹點貳參公
克）、殘留第二級毒品安非他命之玻璃球吸食器壹組、塑膠管、
吸管各壹支，均沒收銷燬之。
    事  實
一、甲○○曾於民國90年間因施用毒品案件，經台灣高雄地方法
    院以90年度毒聲字第7057號裁定送觀察勒戒後，評定無繼續
    施用毒品之傾向，經台灣高雄地方法院檢察署於90年12月7
    日以90年度毒偵字第5267號不起訴處分確定。詎甲○○明知
    海洛因及甲基安非他命業經公告列為毒品危害防制條例第2
    條第2項第1款、第2款之第一、二級毒品，均不得非法持有
    、施用，竟猶不知戒絕悔改，仍基於施用第一級毒品海洛因
    及第二級毒品甲基安非他命之概括犯意，自93年11月至12月
    間某日起至94年1月30日下午5時30分許（為警採尿時）回溯
    24 小時內之某時止（不含警力拘束時），以平均每3日至4
    日施用一次之頻率，連續在高雄縣大社鄉○○村○○路710
    巷45號住處，將海洛因摻入香菸燒烤之方式及將甲基安非他
    命置於吸食器內用燈炮燒烤加熱，使甲基安非他命晶體汽化
    成煙霧予以施用之方式，施用第一級毒品海洛因及第二級毒
    品甲基安非他命多次，而於94年1月30日下午3時分許，在高
    雄縣大社鄉○○村○○路710巷45號前為警查獲，並扣得第
    一級毒品海洛因5包（驗後淨重合計壹點柒伍公克，包裝重
    合計壹點貳參公克）及殘留第二級毒品安非他命之玻璃球吸
    食器1組、塑膠管、吸管各1支。
二、案經高雄市政府警察局左營分局移送臺灣高雄地方法院檢察
    署檢察官偵查起訴。
    理  由
壹、程序部分：
一、本件被告甲○○所犯係死刑、無期徒刑、最輕本刑為3年以
    上有期徒刑以外之罪，其於準備程序中就被訴事實為有罪之
    陳述，經法官告知簡式審判程序之旨，並聽取公訴人、被告
    之意見後，本院認為適宜獨任進行簡式審判程序，故本件適
    用簡式審判程序審理，合先敘明。
貳、實體部分：
一、右揭犯罪事實，業據被告甲○○於本院審理中坦承不諱，被
    告於94年1月30日為警查獲時所採取之尿液經送檢驗結果，
    均呈嗎啡及安非他命陽性反應，此有高雄市立凱旋醫院94年
    2月24日濫用藥物尿液檢驗報告一紙附卷可稽。扣案疑似海
    洛因粉末5包經送往法務部調查局檢驗結果，確屬於第一級
    毒品海洛因（驗後淨重合計壹點柒伍公克，包裝重合計壹點
    貳參公克），此有法務部調查局檢驗報告1份在卷可稽；又
    扣案之玻璃球吸食器1組、吸管及塑膠管各1支，經送高雄醫
    學大學附設中和紀念醫院檢驗結果含有第二級毒品安非他命
    成分，此有高雄醫學大學附設中和紀念醫院檢驗報告3紙附
    卷可按，被告上開自白與事實相符，堪信為真實。
二、被告於90年間因施用毒品案件，經台灣高雄地方法院以90
    年度毒聲字第7057號裁定送觀察勒戒後，評定無繼續施用毒
    品之傾向，經台灣高雄地方法院檢察署於90年12月7日以90
    年度毒偵字第5267號不起訴處分確定等事實，有本院被告院
    內索引卡紀錄表、臺灣高等法院被告全國前案紀錄表、臺灣
    高雄地方法院檢察署刑案資料查註紀錄表各1份在卷可稽，
    被告5年內2犯施用第一、二級毒品犯行，事證明確，應依法
    予以論罪科刑。
三、核被告所為，係犯毒品危害防制條例第10條第1項施用第一
    級毒品罪及同條第2項施用第二級毒品罪。又被告各別先後
    多次施用第一級毒品海洛因、第二級毒品甲基安非他命之行
    為，均時間緊接，且反覆為之，所犯又各係同一罪名之罪，
    顯均係基於概括犯意為之，均應依連續犯規定論以一罪，並
    均加重其刑。至被告多次持有第一級、第二級毒品犯行，亦
    係各基於概括之犯意反覆為之，本亦均應以連續持有論，惟
    其持有後進而施用，其持有之低度行為均應被施用之高度行
    為所吸收，故均不另論其持有毒品罪。再者被告所犯施用第
    一級毒品及施用第二級毒品罪二罪之間，犯意各別，行為互
    殊，應予分論併罰。審酌被告於毒品危害防制條例施行後復
    因施用毒品，經勒戒、觀察後，仍未戒絕毒品，再犯相同之
    罪，顯見其無戒毒悔改之意，有再入監矯治必要，並念其施
    用毒品乃自戕一己之身體健康，犯後坦承部分犯行，態度尚
    佳等一切情狀，分別量處如主文所示之刑，並定其應執行之
    刑。扣案疑似海洛因粉末5包經送檢驗結果，確係第一級毒
    品海洛因（驗後淨重合計壹點柒伍公克，包裝重合計壹點貳
    參公克），有上開檢驗報告在卷可稽，又扣案之玻璃球吸食
    器一組、塑膠管、吸管各一支亦經送檢驗結果含有二級毒品
    甲基安非他命成分，亦有前開檢驗報告附卷可按，應依毒品
    危害防制條例第十八條第一項前段宣告沒收銷燬之。又鑑驗
    所耗損之毒品，既已費失，自無庸宣告沒收銷燬，併此敘明
    。
據上論斷，應依刑事訴訟法第273條之1第1項、第299條第1項前
段，毒品危害防制條例第10條第1項、第2項、第18條第1項前段
，刑法第11條、第56條、第51條第5款、第9款，判決如主文。
本案經檢察官李廷輝到庭執行職務。
中      華      民      國  94   年    4   月   29   日
                            鳳山刑事第2庭
                            法  官    廖建瑜
中      華      民      國  94   年    4   月   29   日
